【裁判字號】    95,易,1595
【裁判日期】    951123
【裁判案由】    竊盜
【裁判全文】
臺灣高雄地方法院刑事判決              95年度易字第1595號
公  訴  人  臺灣高雄地方法院檢察署檢察官
被      告  甲○○
                    （現另案於臺灣高雄第二監獄執行中）
上列被告因竊盜案件，經檢察官提起公訴（95年度偵字第19311
號），本院適用簡式審判程序，判決如下：
    主  文
甲○○攜帶兇器竊盜，累犯，處有期徒刑柒月；又攜帶兇器，踰
越牆垣竊盜未遂，累犯，處有期徒刑捌月，扣案如附表所示之物
均沒收。應執行有期徒刑壹年壹月，扣案如附表所示之物均沒收
。
    事  實
一、甲○○前於民國93年間因違反毒品危害防制條例案件，經本
    院以94年度簡字第330 號判處有期徒刑5 月確定，於94 年
    10月31日執行完畢。詎不知悔改，意圖為自己不法所有，於
    95年7 月15日凌晨4 、5 時許，攜帶所有足以對他人生命、
    身體安全構成威脅，且具危險性之長度約9 公分之鐵製T 型
    扳手兇器1 支，強行啟動黃嘉興所有、交由丁○○使用並停
    放在高雄縣林園鄉○○○路56巷79弄20號前之車牌號碼OCI-
    469 號重型機車之啟動鎖，啟動該車引擎而竊取之，得手後
    即駕車離去，並將上開行竊所用之T 型板手1 支丟棄。
二、嗣於95年7 月19日上午9 時許，甲○○騎乘上開單獨竊得之
    機車搭載丙○○，行經高雄市○○區○○路10號鴻煒科技股
    份有限公司（下稱鴻煒公司）向瑞翔鋼鐵企業股份有限公司
    （下稱瑞翔公司）承租之廠房時，甲○○另行起意而與丙○○共同意圖為自己不法所有之竊盜犯意聯絡，由甲○○攜帶
    甲○○所有如附表所示之物，攀爬踰越上址大門旁圍繞外牆
    之牆垣進入上開廠房內，丙○○隨即以相同方式自同處攀爬
    踰越進入，之後2 人即著手搜取財物，欲加竊取廠房內變壓
    器1 個、變壓器線圈3 圈、銅質導電板4 支，著手拆卸尚未
    得手前，為至上開廠房巡察之瑞翔鋼鐵公司員工乙○○發覺
    並出聲喝止，隨即報警查獲逮捕甲○○、丙○○2 人，並扣
    得甲○○所有扣案如附表所示之物。
三、案經高雄市政府警察局小港分局報告臺灣高雄地方法院檢察
    署檢察官偵查起訴。
    理  由
一、上開犯罪事實，訊據被告甲○○坦承不諱（參本院卷第74、
    84頁），核與證人即被害人丁○○於警詢中證述（見警卷第
    7 、8 頁）及證人乙○○於警詢、偵查中所述相符（分別見
    警卷第9 、10頁及偵卷第30、31頁），此外，並有卷附贓物
    認領保險收據2 份、現場照片6 張及扣案如附表所示之物足
    資佐證，是以，本件事證明確，被告犯行堪予認定。
二、扣案如附表編號1 至6 所示之物，經本院勘驗結果詳如附表
    勘驗結果欄各該編號所示，是上開物品在客觀上均足以對他
    人之生命、身體構成威脅，且具有危險性，有卷附勘驗筆錄
    可佐（參本院卷第68頁），自均屬兇器。核被告於95年7 月
    19 日 上午9 時許攜帶上開兇器，踰越圍繞在前述廠房周圍
    之大門旁圍牆牆垣進入其內，著手實施動手拆卸廠房內變壓
    器1個 、變壓器線圈3 圈、銅質導電板4 支，尚未使所竊物
    品脫離廠房內固定設備、亦未及將以裝置於所攜帶用以方便
    搬運竊盜贓物之帆布袋內，且參諸證人乙○○所述當時瑞翔
    公司與鴻煒公司正處理退租事宜，2 公司之員工均會頻仍進
    出上址廠房看管廠房設備等語（見警卷第10頁），業足認被
    告未及將動手拆卸之上開物品置於自己實力支配之下，即在
    案發現場經警查獲，被告此部分所為，係犯刑法第321 條第
    2 項、第1 項第2 款及第3 款之攜帶兇器、踰越牆垣加重竊
    盜未遂罪；而被告於95年9 月15日凌晨4 、5 時許，所攜帶
    之T 型板手，業據被告當庭供陳該T 型板手為鐵製，且長度
    約9 公分等語，足認該T 型板手客觀上足以對他人之生命、
    身體構成威脅，且具有危險性，是被告於上開時間持以破壞
    機車啟動鎖後，竊取黃嘉興所有、交由丁○○使用並停放在
    高雄縣林園鄉○○○路56巷79弄20號前之車牌號碼OCI- 469
    號重型機車之行為，係犯刑法第321 條第1 項第3 款之攜帶
    兇器加重竊盜罪。被告與丙○○間就上開95年7 月19日加重
    竊盜未遂犯行部分，有犯意聯絡、行為分擔，為共同正犯。
    又被告所犯上開2 罪，犯意各別，且於不同時、地分別為之
    ，應予分論併罰。被告前於93年間因違反毒品危害防制條例
    案件，經本院以94年度簡字第330 號判處有期徒刑5 月確定
    ，於94年10月31日執行完畢之事實，此有臺灣高等法院被告
    前案紀錄表1 份在卷可按，其5 年內故意再犯本件有期徒刑
    以上之罪，為累犯，依刑法第47條第1 項規定加重其刑；被
    告雖已著手加重竊盜行為，惟所竊財物既未得手，仍處於未
    遂階段，業如前述，依刑法第25條第2 項後段之規定，按既
    遂犯之刑度減輕其刑，並依法先加後減之。爰審酌被告正值
    青壯，不思循正當途徑賺取財物，竟先後竊取財物，任意侵
    害他人財產權；惟考量被告犯後坦承犯行，態度良好，顯有
    悔意，且所竊物品業經被害人領回，所造成之實害已有降低
    等一切情狀，量處如主文所示之刑，並定期應執行之刑。扣
    案如附表所示之物均為被告所有，且供本件犯罪所用之物，
    業據被告供陳在卷（參本院卷第84、85頁），爰依刑法第38
    條第1 項第2 款之規定，併予宣告沒收之；至被告所有，供
    本件竊取上開機車所用之T 型扳手1 支，並未扣案，且據被
    告供承已將該扳手丟棄，既無證據證明存在，依法又屬得沒
    收之物，爰不併予宣告沒收。
五、據上論斷，應依刑事訴訟法第299 條第1 項前段、第273 條
    之1 第1 項，刑法第28條、第321 條第2 項、第1 項第2款
    、第3 款、第25條第2 項後段、第47條第1 項、第51條第5
    款、第38條第1 項第2 款，判決如主文。
本案經檢察官戊○○到庭執行職務。
中    華    民    國    95    年    11    月    23    日
                  刑事第十三庭  法  官   戴韻玲
以上正本證明與原本無異。
如不服本判決，應於收受送達後10日內向本院提出上訴書狀。
中    華    民    國    95    年    11    月    23    日
                                書記官   李春慧
附表：
┌───┬──────┬──────┬──────────────────┬───────────────────┐
│編號  │品名        │數量        │ 勘驗結果                           │備註                                  │
├───┼──────┼──────┼──────────────────┼───────────────────┤
│1     │小型鐮刀    │1支         │把手木製、刀刃處鋒利、前端尖銳、含刀│為足以對他人生命、身體安全構成威脅，且│
│      │            │            │柄之長度約26公分                    │具有危險性之兇器；為被告所有，供犯本件│
│      │            │            │                                    │竊盜所用之物                          │
├───┼──────┼──────┼──────────────────┼───────────────────┤
│2     │小型鐮刀    │1支         │把手木製、刀刃處鋒利、前端遭折斷、含│同上                                  │
│      │            │            │刀柄之長度約25公分                  │                                      │
├───┼──────┼──────┼──────────────────┼───────────────────┤
│3     │斜口鉗      │1支         │長度約21至22公分，除把手握柄處外為鐵│同上                                  │
│      │            │            │製、堅硬，有相當重量，用以鉗斷物品處│                                      │
│      │            │            │甚為鋒利，夾鉗物品處閉合時，前端尖銳│                                      │
├───┼──────┼──────┼──────────────────┼───────────────────┤
│4     │十字起子    │1支         │長度約20至21公分，前端為鐵製、堅硬  │同上                                  │
├───┼──────┼──────┼──────────────────┼───────────────────┤
│5     │一字起子    │1支         │長度約15至16公分，前端為鐵製、堅硬  │同上                                  │
├───┼──────┼──────┼──────────────────┼───────────────────┤
│6     │扳手        │3支         │1 支長度約12至13公分，鐵製、堅硬，2 │均同上                                │
│      │            │            │端均各有2 突出之尖端                │                                      │
│      │            │            ├──────────────────┤                                      │
│      │            │            │1 支長度約12至13公分，鐵製，有相當重│                                      │
│      │            │            │量                                  │                                      │
│      │            │            ├──────────────────┤                                      │
│      │            │            │1 支長度約26公分，鐵製、堅硬、以手握│                                      │
│      │            │            │持甚為沈重，1 端有2 角突出          │                                      │
├───┼──────┼──────┼──────────────────┼───────────────────┤
│7     │帆布袋      │1個         │                                    │為被告所有，供犯本件竊盜所用之物      │
└───┴──────┴──────┴──────────────────┴───────────────────┘
附錄本判決論罪之法條：
刑法第320條第1項
意圖為自己或第三人不法之所有，而竊取他人之動產者，為竊盜
罪，處5 年以下有期徒刑、拘役或500 元以下罰金。
刑法第321條
犯竊盜罪而有左列情形之一者，處 6 月以上、 5 年以下有期徒
刑：
一  於夜間侵入住宅或有人居住之建築物、船艦或隱匿其內而犯
    之者。
二  毀越門扇、牆垣或其他安全設備而犯之者。
三  攜帶兇器而犯之者。
四  結夥三人以上而犯之者。
五  乘火災、水災或其他災害之際而犯之者。
六  在車站或埠頭而犯之者。
前項之未遂犯罰之


司法院資訊處製作；財團法人民間司法改革基金會備份。
